# Antônio Ferreira

+55 (81) 98695-3988 antoniolfnt@gmail.com https://www.linkedin.com/in/antoniolfnt/ www.github.com/antoniolfnt

# Governança de Dados / Engenharia de Dados

Formado em Gestão da Tecnologia da Informação, certificado em Scrum (SFPC) e Kanban (KEPC), dedicado ao desenvolvimento e aprendizado de soluções para coleta, análise de grandes conjuntos de dados, criação e manutenção de pipelines de dados e estruturas de dados. Atualmente, sou especializado em apoiar todas as iniciativas na entrega da estratégia de dados, especificamente atividades relacionadas à Governança de Dados, Qualidade de Dados, Perfil de Dados, Entrega de Mudanças Ágeis, com alguns elementos de Arquitetura de Dados, Business Intelligence e Ciência de Dados.

### **Main Skills**

- Engenharia de dados
- Scrum/Kanban
- Governança de Dados
- Gerenciamento de Projetos
- Data Quality
- Big Data

# Work experience

Weduu (Full-time)

### 12/2022-Present

# Data Governance / Data Engineer

Job description:

- Participação e apoio no ciclo de vida completo do projeto (iniciação, planejamento, requisitos, análise, concepção, desenvolvimento, garantia de qualidade, testes de aceitação pelo utilizador, implantação e apoio à produção);
- Implementação e manutenção de políticas de dados e fornecimento de acompanhamento e relatórios contínuos sobre esses processos; Desenho, especificação e desenvolvimento de estratégias e rotinas para aquisição de dados, integração, qualidade e disponibilização de dados/informações;
- Design, construção e lançamento de soluções de arquitetura de qualidade de dados confiáveis e escaláveis para a evolução dos produtos, focado em Data Analytics, Machine Learning and Al;
- Criação de repositórios de dados para armazenamento e integração de grandes volumes, tais como: Data Lakes, Data Warehouses com dados estruturados e não estruturados.
- CRD Data
  09/2022-Present

# Data Project Manager (Consultor Independente)

Job

Description:

- Resolução de problemas e preocupações com produtos;
- Assistência aos clientes face a face relativo a eventuais problemas de billing e/ou equipamento;
- Fornecimento de informações sobre os produtos e serviços de dados;
- Procura e organiza a implementação das soluções de problemas detectadas.

# Key projects / Tasks:

- Instrutor do curso "Analista de dados para Iniciantes" para programadores da empresa;
- Gestão da alocação dos desenvolvedores a projectos;
- Criação de documentação relativa aos requisitos de software;
- Realização de reuniões com investidores.
- MV Sistemas

09/2021-09/2022

# Data Engineer | Business Intelligence Analyst

Job Description:

- Criação, atualização e manutenção de soluções ETL on-premise utilizando: Pentaho, SQL e Python;
- Atendimento de chamados de clientes para correções de aplicações de BI;
- Implementação da arquitetura de Business Intelligence para novos clientes;
- Desenvolvimento e manutenção de painéis em: Qliksense e Tableau.
- Responsável pela definição, desenvolvimento e manutenção dos processos de gestão da qualidade dos dados, bem como da sua documentação em termos de políticas;

### Key projects / Tasks:

- Criação de um novo produto de dados usando o Apache Airflow;
- Participação ativa em reuniões e debates para promover uma nova arquitetura ETL para novos clientes;
- Construção da nova arquitetura ETL na AWS utilizando: Aiflow, Spark, Docker, Python, Postgres e Oracle.
- Atualização de um projeto antigo utilizando: Pentaho, SQL e Postgres.

- Atuante em palestras para promover a qualidade dos dados e a governança dos dados em toda a empresa.
- Cidadão Fiscal

05/2020 - 09/2020

### Data Analyst (Intern)

Job Description:

- Uso da análise de dados e inteligência artificial para monitorar os gastos dos políticos pernambucanos;
- Melhoraria no formato de como as despesas dos deputados são postas para a população;
- Extração de dados do Portal da Transparência e do portal ALEPE, ETL e para montagem dos painéis. (PowerBI, Excel, Python).

### Key projects / Tasks:

- Implementação e reformulação do novo Site da Cidadão Fiscal;
- Criação de um novo modelo de visualização de dados (PowerBI) com base no novo visual da ONG.
- Mais de 2T de dados aerenciados.

# **Education**

- Faculdade Metropolitana MBA Data Science e Big Data Analytics 2023-2023
- University of Chicago Professional Education, Artificial Intelligence and Data Science for Leaders
- UNIFG Graduação Gestão da Tecnologia da Informação 2019-2021

### **Further Education & Certificates**

- Project Management Fundamentals Google, 2022
- Data Pipelines With Azure Stack Technology, 2022
- Certificação Scrum Foundation Professional Certificate (SFPC)
- Certificação Kanban Essentials Professional Certificate (KEPC)
- Data Mining EAD Laureate, 2020
- Nano Course Business Intelligence (BI) FIAP, 2021
- Treinamento de Analista de Dados Iniciante UNIFG, 2020
- Introdução ao Big Data, FIA Business School, 2019

## **General Skills**

Language Skills: Portuguese – Native | English – (B2).

Other skills: Apache Airflow, Business Intelligence, Big data, Agile, Cobit 2019, DAMA DMBOOK, Scrum, Kanban, Data Analytics, Microsoft Power BI, Tableau, Qlik Sense, Data Engineering, Data Science, Data Governance, Data Quality, Docker, Big Data, Data Management, Data Pipelines, Apache Spark, Azure, Amazon, Google Cloud Platform (GCP)